# 请教陈版，母公司经过子公司的授权可以使用子公司的银行账户支付母公司的费用吗

提问人：a1032351037 时间：2020-11-13 09:28:00
陈版您好，我们公司是一家在香港上市的国有企业，现在的实际管理中心（即总部）在内地，与下属的一家子公司在同一个区内，之前总部的费用支出都是先经过总部相关领导的审批后再经过子公司领导的审批由子公司支付。现在总部打算搬迁至另一个区，总部领导想由子公司授权给总部或总部的领导可以不经过子公司领导的审批直接由总部使用子公司账户资金支付总部的费用。请问可以这样操作吗？

回答人：chenyiwei
不建议这样处理。可能导致母子公司之间的费用无法准确划分、母公司占用子公司资金（可能涉及损害子公司少数股东和债权人利益）、损害子公司独立性、关联往来难以识别和查清等问题。